【裁判字號】    95,台上,3675
【裁判日期】    950706
【裁判案由】    搶奪
【裁判全文】
最高法院刑事判決            九十五年度台上字第三六七五號
    上  訴  人  甲○○
                       號3樓之1（另案執行中）
上列上訴人因搶奪案件，不服台灣高等法院中華民國九十五年四
月二十七日第二審判決（九十五年度上訴字第八七九號，起訴案
號：台灣桃園地方法院檢察署九十四年度偵字第一八八九二號）
，提起上訴，本院判決如下：
    主  文
上訴駁回。
    理  由
按刑事訴訟法第三百七十七條規定：上訴於第三審法院，非以判
決違背法令為理由，不得為之。是提起第三審上訴，應以原判決
違背法令為理由，係屬法定要件。如果上訴理由狀並未依據卷內
訴訟資料，具體指摘原判決不適用何種法則或如何適用不當，或
所指摘原判決違法情事，顯與法律規定得為第三審上訴理由之違
法情形，不相適合時，均應認其上訴為違背法律上之程式，予以
駁回。本件原判決認定上訴人甲○○意圖為自己不法所有，基於
概括之犯意，先後於民國九十四年九月二十、二十四、二十九日
及十月二十九日，在桃園縣桃園市區內，頭戴安全帽，乘騎機車
，自被害人後方，趁其不備之際，徒手搶奪被害人翁月女、吳莉
美、楊靜婷、廖琇敏之手提包、皮包或背包等財物（犯罪時間、
地點、方法、搶奪財物，詳如原判決附表所示）等情。因而撤銷
第一審關於搶奪部分之不當判決，改判仍論處上訴人連續意圖為
自己不法之所有，而搶奪他人之動產罪刑。已綜合全部卷證資料
，詳加斟酌論斷，敘明其所憑之證據及認定之理由，而以上訴人
以當時喝醉了之語否認犯罪所持之辯解為不足採，予以指駁綦詳
，俱有卷存之證據資料可資覆按。從形式上觀察，並無判決違背
法令之情形存在。按刑之量定乃法律賦予法院自由裁量之事項，
倘於科刑時，已斟酌刑法第五十七條所列各款事項，未逾越法定
刑度，又未明顯違背正義，即難謂違法；又由被告上訴或為被告
之利益而上訴者，第二審法院不得諭知較重於原審判決之刑，固
為刑事訴訟法第三百七十條前段所明定，但因原審判決適用法條
不當或檢察官為被告之不利益而提起第二審上訴者，不在此限。
本件第一審判決後，上訴人並未上訴，但檢察官為上訴人之不利
益而提起第二審上訴，其上訴意旨略以：上訴人連續飛車搶奪路
人財物四次，雖犯後坦承不諱，但其因貪念而肆意行搶，無視他
人身體財產安全，危害社會治安至鉅，實有再犯之虞，不能因被
害人損失財物非鉅，而予以輕縱，第一審從輕量處有期徒刑一年
二月，顯屬失出，難認妥適，請求撤銷改判等語。原判決認檢察
官上訴為有理由，爰撤銷第一審關於搶奪部分之不當判決，改判
仍論處上訴人連續意圖為自己不法之所有，而搶奪他人之動產罪
，並審酌上訴人前科素行、智識程度及犯罪動機、目的、手段、
損害程度等一切情狀，量處有期徒刑二年，雖較第一審判決為重
，但與上開規定無違。上訴意旨置原判決上開明確論斷於不顧，
對原審量刑之審判職權行使，任憑己見，再事爭辯，與法律規定
得為第三審上訴理由之違法情形，不相適合，其上訴為違背法律
上之程式，應予駁回。
據上論結，應依刑事訴訟法第三百九十五條前段，判決如主文。
中    華    民    國  九十五  年    七    月    六    日
                      最高法院刑事第二庭
                          審判長法官  紀  俊  乾
                                法官  黃  正  興
                                法官  陳  東  誥
                                法官  池  啟  明
                                法官  洪  佳  濱
      本件正本證明與原本無異
                                      書  記  官
中    華    民    國  九十五  年    七    月    七    日
                                                   m


司法院資訊處製作；財團法人民間司法改革基金會備份。
